臺灣彰化地方法院民事裁定
110年度聲字第40號
聲  請  人  彭絲婉  





代  理  人  蘇奕全律師
相  對  人  洪欣怡  
上列當事人間請求停止執行事件，本院裁定如下：
    主  文
本件移送臺灣高等法院。
    理  由
一、聲請意旨略以：緣聲請人與相對人間確認本票債權不存在事
    件，業經臺灣高等法院109年度上字第1579號繫屬在案，為
    此，聲請人願供擔保，請准裁定本院110年度司執字第18957
    號、109年度司執助字第480號本票裁定強制執行事件，於臺
    灣高等法院109年度上字第1579號確認本票債權不存在事件
    判決確定前停止執行等語。
二、按訴訟之全部或一部，法院認為無管轄權者，依原告聲請或
    依職權以裁定移送其管轄法院，民事訴訟法第28條第1項定
    有明文，且前開規定依非訟事件法第5條、強制執行法第30
    條之1規定於強制執行、非訟事件均準用之。次按有回復原
    狀之聲請，或提起再審或異議之訴，或對於和解為繼續審判
    之請求，或提起宣告調解無效之訴、撤銷調解之訴，或對於
    許可強制執行之裁定提起抗告時，法院因必要情形或依聲請
    定相當並確實之擔保，得為停止強制執行之裁定，強制執行
    法第18條第2項定有明文。所稱法院，係指受理回復原狀之
    聲請、再審之訴、異議之訴等訴訟之受訴法院而言（最高法
    院97年度台抗字第403號裁定意旨參照）。又發票人主張本
    票債權不存在而提起確認之訴不合於非訟事件法第195條第1
    項之規定者，法院依發票人聲請，得許其提供相當並確實之
    擔保，停止強制執行，非訟事件法第195條第3項定有明文，
    若發票人依上開第3項規定聲請停止強制執行，則須經法院
    審酌得否由其提供擔保後准許之，故所謂法院，應指受理確
    認本票債權不存在之訴之法院而言。
三、經查，本件聲請人係以其業向臺灣臺北地方法院對相對人提
    起確認本票債權不存在之訴訟（臺灣臺北地方法院109年度
    訴字第385號），現由臺灣高等法院以109年度上字第1579號
    繫屬在案為由，請求於前開事件裁判確定前，暫予停止本院
    110年度司執字第18957號、109年度司執助字第480號本票裁
    定強制執行程序，則揆諸前揭規定及說明，本件聲請停止強
    制執行之聲請，自應向確認本票債權不存在事件之繫屬法院
    即臺灣高等法院為之。茲聲請人向無管轄權之本院聲請，顯
    係違誤，爰依職權將本件移送於該管轄法院。
四、依首開法條裁定如主文。
中　　華　　民　　國　　110 　年　　5 　　月　　14　　日
                民事第一庭    　法  官　姚銘鴻
以上正本係照原本作成。
如不服本裁定，應於收受送達後10日內向本院提出抗告狀，並應
繳納抗告費新臺幣1,000元。
中　　華　　民　　國　　110 　年　　5 　　月　　14　　日
                                      書記官　陳品潔